最高法院刑事判決　　　　　　　　　　111年度台上字第416號
上　訴　人　李家駿



上列上訴人因違反毒品危害防制條例等罪案件，不服臺灣高等法
院臺中分院中華民國110 年10月19日第二審判決（110 年度上訴
字第1277 號 ，起訴案號：臺灣臺中地方檢察署109 年度偵字第
14333、14334、23009號），提起上訴，本院判決如下：
    主  文
上訴駁回。
    理  由
一、按刑事訴訟法第377 條規定，上訴於第三審法院，非以判決
    違背法令為理由，不得為之。是提起第三審上訴，應以原判
    決違背法令為理由，係屬法定要件。如果上訴理由書狀並未
    依據卷內訴訟資料，具體指摘原判決不適用何種法則或如何
    適用不當，或所指摘原判決違法情事，顯與法律規定得為第
    三審上訴理由之違法情形，不相適合時，均應認其上訴為違
    背法律上之程式，予以駁回。
二、本件原判決認定上訴人李家駿有原判決事實欄一、㈠、㈢所
    載之犯行明確，經比較新舊法，因而維持第一審論處上訴人
    修正前販賣第二級毒品罪、共同販賣第二級毒品罪刑，並諭
    知沒收宣告及定應執行有期徒刑4 年2 月之判決，駁回其在
    第二審之上訴。已詳述認定犯罪事實所憑之證據及其認定之
    理由。從形式上觀察，並無足以影響判決結果之違法情形存
    在。
三、毒品危害防制條例第17條第1 項所稱「供出毒品來源，因而
    查獲其他正犯或共犯者」，係指被告供出毒品來源之相關資
    料，諸如前手之姓名、年籍、住居所或其他足資辨別之特徵
    等，使調查或偵查犯罪之公務員因而對之發動調查或偵查並
    破獲者而言，申言之，被告之「供出毒品來源」，與調查或
    偵查犯罪之公務員對之發動調查或偵查並進而破獲之間，論
    理上須具有先後且相當之因果關係，始足當之。原判決載明
    上訴人雖供述其本件所販賣甲基安非他命之毒品上手為陶薏
    如、戴晉宏，而臺中市政府警察局霧峰分局、臺灣臺中地方
    檢察署亦因而查獲戴晉宏、陶薏如販賣毒品甲基安非他命之
    犯行，惟偵查機關所查獲並提起公訴者，乃「陶薏如於民國
    109 年4 月9 日販賣甲基安非他命1 錢予上訴人；戴晉宏、
    陶薏如共同於109 年7 月26日販賣甲基安非他命半兩予上訴
    人」，均在上訴人本件販賣毒品時間之後，則查獲之案件與
    上訴人本件之毒品來源自不具有關聯性，尚與上開規定不符
    ，即無從適用上開規定減輕或免除其刑之旨（見原判決第12
    至14頁）。俱有卷內訴訟資料可按，經核洵無違誤可指。上
    訴意旨漫謂：上訴人與戴晉宏曾於109 年1 月1 日被捕，當
    日上訴人自戴晉宏拿取毒品數量不菲，平均3 個月拿取一次
    ，本件販賣之毒品係與上手購入之同一批，應予減輕或免除
    其刑等語。並未依卷內訴訟資料，具體指摘原判決有何違法
    ，仍係徒憑己意，任意指摘，自非適法之第三審上訴理由。
    其上訴違背法律上之程式，應予以駁回。
據上論結，應依刑事訴訟法第395條前段，判決如主文。
中    華    民    國   111    年    1     月    13    日
                  刑事第二庭審判長法  官  林  勤  純  
                                  法  官  莊  松  泉  
                                  法  官  李  釱  任  
                                  法  官  吳  秋  宏  
                                  法  官  王  梅  英  
本件正本證明與原本無異
                                  書記官
中    華    民    國   111    年    1     月    19    日